臺灣臺中地方法院民事判決 
                                      110年度中簡字第2165號
原      告  潘秀紅
被      告  謝佳宏

上列被告因過失傷害案件，經原告提起損害賠償之附帶民事訴訟
（110年度中交簡附民字第51 號），經本院刑事庭裁定移送前來
，本院於民國110年12月1日辯論終結，判決如下：
    主      文
被告應給付原告新台幣陸萬陸仟玖佰參拾伍元及自民國一一○年
五月十三日起至清償日止，按週年利率百分之五計算之利息。
原告其餘之訴駁回。
本判決原告勝訴部分，得假執行。但被告以新台幣陸萬陸仟玖佰
參拾伍元為原告預供擔保，得免為假執行。
    事實及理由
一、按訴狀送達後，原告不得將原訴變更，但擴張或減縮應受判
    決事項之聲明者，不在此限。民事訴訟法第255條第1項第3
    款，定有明文。原告起訴請求被告應給付原告新台幣（下同
    ）22萬3330元及自刑事附帶民事起訴狀繕本送達翌日起，至
    清償日止，依年息5%計算之利息。嗣於審理中減縮其聲明如
    後述（卷第31頁），合於前開規定，應予准許，合先敘明。
二、原告主張：被告於民國109年2月5日下午5時24分許，騎乘車
    牌號碼（下同）MYG-9239號普通重型機車，沿台中市太平區
    太平路往永成北路方向行駛，行經太平路與長億路交岔路口
    時，本應注意車前狀況，並隨時採取必要之安全措施，而依
    當時天候晴、暮光、柏油路面乾燥、無缺陷及無障礙物，視
    距良好等情形，無不能注意之情事，竟疏於注意及此，貿然
    前行，適原告（所涉犯過失傷害罪部分另為不起訴處分）騎
    乘NRB-853號普通重型機車同向行駛於被告之機車前方緩速
    並暫停，2車因而發生碰撞，致原告受有右側踝部挫傷及右
    側腕部挫傷等傷害。案經鈞院以110年度中交簡字第633 號
    刑事簡易判決，以被告涉犯刑法第284條前段之過失傷害罪
    ，判處拘役25日確定。足認被告確有傷害原告之身體、健康
    權，致原告受有損害。爰依民法第184條第1項、第193條第1
    項、第195條第1項條之規定，請求被告給付賠償金額如下：
    ①醫療費用：3萬9400元。②就醫交通費：3萬0100元。③薪資
    損失：9萬元。④精神慰撫金：5萬元。以上合計為20萬9500
    元。爰請求被告如數賠償上開金額。訴之聲明：被告應給付
    原告20萬9500元暨自刑事附帶民事起訴狀繕本送達之翌日起
    至清償日止，按週年利率5%計算之利息。
三、原告主張之上開肇事經過之事實，業經本院110年度中交簡
    字第633號刑事判決所確認，並為被告所不爭執，亦經本院
    調閱上開刑事卷無訛，自堪信為真實。
四、按因故意或過失，不法侵害他人之權利者，負損害賠償責任
    。又不法侵害他人之身體或健康者，對於被害人因此喪失或
    減少勞動能力或增加生活上之需要時，應負損害賠償責任。
    又不法侵害他人之身體、健康、名譽、自由．．．者，被害人
    雖非財產上之損害，亦得請求賠償相當之金額。民法第184
    條第1項前段、第193條第1項、第195條第1項前段，分別定
    有明文。本件被告過失侵害原告之身體、健康權，致原告受
    有上揭傷害之事實既經確定，爰就原告主張之損害分別審酌
    如下：
（一）醫藥費用部分：此部分乃增加原告生活上之需要，原告主
      張計自費支出醫藥費3萬9400元。其中原告至德濟中醫聯
      合診所部分（本院110年度中交簡附民字第51號民事卷第9
      頁）計1,000元部分，為被告所不爭執。原告另至采薇中
      醫診所支出之費用3萬8400元（同卷第15、17頁），其中
      飲片費3萬1650元應認非醫療所必須，其餘6,750元之自付
      額、掛號費等，經核其項目應認係醫療所必要之支出。是
      原告此部分之請求，於7,750元之範圍內，洵屬正當，應
      予准許，逾此範圍外之請求，難認有理。
（二）就醫交通費用：此部分亦屬增加原告生活上之需要，原告
      主張計支出3萬0100元，已據其提出車資證明（同上卷第1
      7至19頁間）為憑，核屬正當，應予准許。
（三）薪資損失：按關於「喪失或減少勞動能力」之損失，我國
      實務上區分為「受傷治療過程中，所得收入之喪失」及「
      受傷治療後，未來勞動能力喪失或減少」之損害二者（最
      高法院75年度台上字第1828號民事判決參照）。本件原告
      此部分所請求者為「受傷治療過程中，所得收入之喪失」
      。經查，原告因本件事故致踝關節之傷勢及骨膜及韌帶，
      故需三個月之休養乙情，有卷附之采薇中醫診斷證明書可
      稽（同上卷第13頁）。是原告主張其受有請假3個月(以每
      月3萬元計算)9萬元之薪資損失，尚屬合理。惟原告於此
      三個月之期間，自陳尚領有2萬2500元之薪資，應予扣除
      。是以，原告此部分之請求於6萬7500元之範圍內，為有
      理由。 
（四）按慰藉金之賠償須以人格權遭遇侵害，使精神上受有痛苦
      為必要，其核給之標準固與財產上損害之計算不同，然非
      不可斟酌雙方身分資力與加害程度，及其他各種情形核定
      相當之數額（最高法院51年台上字第223 號判例要旨參照
      ）。本院衡以原告為高職肄業，目前於機械公司擔任倉儲
      管理人員，每月薪資3萬元；被告為大學畢業，目於工廠
      上班，每月薪資2萬4000元至2萬6000元，及原告所受傷害
      、被告過失之程度等一切情狀，認為原告之精神上損害應
      與3萬元之慰撫金為相當。
五、次按，損害之發生或擴大，被害人與有過失者，法院得減輕
    賠償金額，為民法第217條第1項所明定。經查，原告騎車原
    本要左轉加油站，但沒有轉，就緩速下來向前行駛乙情，業
    據原告於事故發生後之談話紀錄表載明（台灣台中地方檢察
    署109年度偵字第37290號偵查卷第55頁），偵查中亦對於其
    在雙黃線上待轉乙情，不爭執（同上卷第116頁）。足見，
    原告對於本件事故之發生，亦與有之過失，堪予認定。本院
    衡以事故發生之經過，認原告應負30%之過失，是依上述比
    例減輕被告賠償金額30%後，被告應賠償金額為9萬4745元【
    計算方式：（7,750＋30,100＋67,500＋30,000＝135,350）×70%
    ＝94,745）】。
六、又按，保險人依本法規定所為之保險給付，視為被保險人損
    害賠償金額之一部分；被保險人受賠償請求時，得扣除之，
    強制汽車責任保險法第32條，定有明文。是被害人於請求損
    害賠償時，得自賠償金額中扣除強制責任保險金者，必以被
    害人已領取強制汽車責任保險金為要件。倘若被害人未領取
    保險金，自無應予扣減此部分金額之可言。原告因本件事故
    已具領2萬7810元之強制汽車責任保險理賠，已據原告陳明
    ，是此部分應予扣除。
七、綜上所述，原告本於民法第184條第1項前段、第193條及第1
    95條第1項前段侵權行為之法律關係，於6萬6935元【即94,7
    45－27,810＝66,935】所述範圍內之請求為有理由。是以，原
    告請求被告給付6萬6935元及自刑事附帶民事起訴狀繕本送
    達之翌日（即110年5月13日）起至清償止，按年息5%計算之
    法定遲延利息（民法第203條參照），於法有據，應予准許
    ，爰為判決如主文第1項所示。至原告逾上開部分之請求於
    法無據，不應准許，應予駁回，爰為判決如主文第2項所示
    。
八、本件係就民事訴訟法第427條第1項訴訟適用簡易程序所為被
    告敗訴之判決，故依同法第389條第1項第3 款之規定，自應
    依職權宣告假執行。並依被告之聲請，酌定相當擔保金額，
    予以宣告得免為假執行。
九、據上論結，本件原告之訴為一部有理由，一部無理由，依民
    事訴訟法第436條第2項、第79條、第389條第1項第3款、第3
    92條第2項，判決如主文。
中　　華　　民　　國　　110 　年　　12 　 月　  15  　日
                      臺灣臺中地方法院臺中簡易庭
                                  法  官  陳添喜
以上為正本係照原本作成。
如不服本判決，應於送達後20日內，向本院提出上訴狀並表明上
訴理由，如於本判決宣示後送達前提起上訴者，應於判決送達後
20日內補提上訴理由書（須附繕本）。
中　　華　　民　　國　　110 　年　　12 　 月　  15  　日

                                  書記官　黃舜民